【裁判字號】    97,易,1890
【裁判日期】    970528
【裁判案由】    傷害等
【裁判全文】
臺灣臺中地方法院刑事判決              97年度易字第1890號
公  訴  人  臺灣臺中地方法院檢察署檢察官
被      告  丙○○
            甲○○
上列被告因傷害等案件，經檢察官提起公訴（97年度偵字第1631
號），本院判決如下：
    主    文
本件公訴不受理。
    理    由
一、公訴意旨：被告丙○○與被告甲○○係朋友，於民國96年10
    月12日下午，甲○○前往丙○○位在臺中縣后里鄉○里村○○路379 號兼營麵攤之住宅內，欲向丙○○索討新台幣400
    元之欠款，而丙○○自認並未積欠甲○○該筆款項，2 人乃
    起衝突，期間丙○○要求甲○○立即離去其住宅，甲○○竟
    未立即離去而仍留滯在丙○○之住處，對丙○○之居家安全
    、安寧已有妨害。於同日下午5 時許，在丙○○、甲○○爭
    執間，因丙○○之母乙○○欲出面勸阻2 人爭吵，而自甲○○之身後拉住甲○○時，詎甲○○竟基於傷害告訴人乙○○
    身體之犯意，以手肘向後拐打乙○○，使乙○○因而受創、
    跌倒，而受有左眼外傷、結下膜出血之傷害。丙○○見狀，
    竟基於傷害甲○○之犯意，持刀刃長約15公分，刀柄長約8
    公分之切小菜用之菜刀1 把，以不足以砍破頭骨致生生命危
    險之力道，朝甲○○頭頂正中央揮砍2 次，造成甲○○受有
    2 道長均約4.8 公分頭皮裂傷之傷害，因認被告丙○○涉犯
    刑法第277 條第1項之傷害罪嫌，被告甲○○涉犯刑法第277
    條第1 項傷害罪嫌、第306 條第2 項之侵入住宅罪嫌。
二、按告訴乃論之罪，告訴人於第一審辯論終結前得撤回其告訴
    ，又告訴經撤回者，應諭知不受理之判決，並得不經言詞辯
    論為之，刑事訴訟法第238條第1項、第303條第3款、第307
    條，分別定有明文。
三、本件被告丙○○經檢察官依刑法第277 條第1 項之傷害罪提
    起公訴，被告甲○○經檢察官依刑法第277 條第1 項傷害罪
    、第306 條第2 項之侵入住宅罪提起公訴，依刑法第287 條
    前段、第308 條第1 項之規定，須告訴乃論。茲據告訴人甲○○當庭對被告丙○○撤回其傷害罪之告訴，及告訴人乙○○、丙○○當庭對被告甲○○撤回其傷害罪、侵入住宅罪之
    告訴，有本院97年5 月26日準備程序筆錄1 份在卷可憑，揆
    諸首開說明，爰不經言詞辯論，諭知不受理之判決。
據上論斷，應依刑事訴訟法第303 條第3 款、第307 條，判決如
主文。
中    華    民    國    97    年    5     月    28    日
                        刑事第八庭  法  官  陳慧珊
上正本證明與原本無異。
如不服本判決，應於判決送達後10日內向本院提出上訴狀（應附
繕本），上訴於臺灣高等法院臺中分院。
                                    書記官  施玉卿
中    華    民    國    97    年    5     月    28    日


司法院資訊處製作；財團法人民間司法改革基金會備份。
